臺灣高等法院臺中分院民事裁定
110年度抗字第448號
抗 告 人 張世昌
相 對 人 張嘉惠
上列當事人間聲明異議事件，抗告人對於民國110年10月4日臺灣
彰化地方法院110年度執事聲字第10號所為裁定提起抗告，本院
裁定如下：
    主  文
抗告駁回。 
抗告程序費用由抗告人負擔。
    理  由
一、原裁定略以：相對人即債權人持原法院108年度訴字第1050
    號確定判決為執行名義，抗告人等債務人未依執行命令自動
    履行，致相對人需繳納如附表所示相關費用代債務人履行，
    核其費用確為執行程序所必須，抗告人應依前開判決之訴訟
    費用比例，連帶負擔相對人支出執行費額，據以駁回抗告人
    於原法院異議之聲明。
二、抗告人就原法院司法事務官確定執行費用之裁定，聲明異議
    及抗告略以：抗告人逐一檢視相對人所提確定執行費用，有
    嚴重錯誤，除未檢附收據外，相對人請款單之工序一「項目
    1支撐柱C型鋼125」、「項目2支撐梁C型鋼125」、「項目8
    工程管理」、工序三「項目3廢土處理」等執行費用，均與
    實際不符，亦應予剔除。然原裁定駁回異議，未能提出所有
    項目之收據，顯有不實等語。
三、按強制執行所必要支出之費用為限，由債務人負擔。債權人
    因強制執行而支出之費用，得求償於債務人者，得準用民事
    訴訟法第91條之規定，向執行法院聲請確定其數額。強制執
    行法第28條第1項及第29條第1項定有明文。又執行名義係命
    債務人交出不動產而不交出者，執行法院得解除債務人之占
    有，使歸債權人占有；另依執行名義，債務人應為一定之行
    為而不為者，執行法院得以債務人之費用，命第三人代為履
    行。強制執行法第124條、第127條定有明文，上開費用，自
    屬強制執行之必要費用，應由執行債務人負擔。又應付利息
    之債務，其利率未經約定，亦無法律可據者，週年利率為百
    分之五。民法第203條定有明文。
四、經查：
  ㈠相對人主張上開強制執行事件，其支出如附表所示相關費用
    ，業據其提出本件拆除費用為新臺幣（下同）32萬4400元請
    款單及收據（見本院卷第35、41-45頁），與戶政規費收據
    、地政規費徵收聯單、原法院自行收納款項收據、規費專戶
    規費繳款單為證。再徵之相對人於拆除前即已陳報拆除計畫
    暨拆除費用明細表，抗告人主張前揭不符項目已於拆除費用
    明細表記載明確，並經執行法院發函抗告人就該拆除計畫陳
    述意見，此亦有原法院民事執行處民國109年10月13日彰院
    平109司執戊字第28472號函在卷可憑，堪信屬實。抗告人抗
    辯相對人請款單之如本院卷第17-21頁照片與實際不符云云
    。衡諸上情，本件既有拆除費用為32萬4400元請款單、明細
    及收據（見本院卷第35、41-45頁），抗告人猶執前詞爭執
    該等費用，實無足取。
  ㈡本件執行費用係因原法院109年度司執字第28472號拆屋交地
    等強制執行事件而生，相對人因本件執行共支出如附表所示
    相關之強制執行聲請費，經與原法院110年度司執聲字第5號
    確定執行費用、109年度司執字第28472號執行卷宗核閱無訛
    ，堪認相對人確已支出上開費用，確屬執行所必要之支出，
    應由抗告人負擔。再本件強制執行時，執行法院為防免強制
    執行逾越執行之範圍，使執行程序順利完成，避免執行人員
    發生危險，並預防突發狀況，自有要求警察人員到場維持秩
    序之必要，故本件強制執行程序所支出員警之差旅費，均屬
    執行程序之必要費用，亦應由債務人負擔。是以，相對人所
    支出如附表所示費用，核屬前開強制執行行為之必要費用，
    抗告人對相對人所先支付之費用，自應負清償責任。抗告人
    前揭抗辯，尚非有據，洵無足採。
五、綜上所述，原法院司法事務官依相對人之聲請，確定抗告人
    應連帶負擔之執行費及執行必要費用（350586元-1616元＝34
    8970元），分別如附表所示相關費用，及自該裁定送達翌日
    起至清償日止，按年息百分之五計算之利息。尚無違誤。從
    而，原裁定據以駁回抗告人之異議，洵屬有據，抗告意旨指
    摘原裁定不當，求予廢棄，為無理由，應予駁回。
六、據上論結，本件抗告為無理由，爰依強制執行法第30條之1
    、民事訴訟法第495條之1第1項、第449條第1項、第95條、
    第78條，裁定如主文。
中　　華　　民　　國　　110 　年　　11　　月　　26　　日
　　　　　　　民事第六庭    審判長法　官  楊熾光
　　　　　　　　　　　　　　　    法　官  戴博誠
　　　　　　　　　　　　　　　    法　官  郭玄義
正本係照原本作成。
不得再抗告。
　                                書記官  葉仲文
中　　華　　民　　國　　110 　年　　11　　月　　26　　日

附表（計算書）：
項目 金額(新臺幣) 強制執行聲請費 9,696元 複丈費 16,000元 拆除費用 324,400元 戶籍謄本費 90元 警員差旅費 400元 合計 350,586元